fr: Maison et jardin > Pelouses et jardins > Accessoires pour équipement électrique d’extérieur > Accessoires pour tondeuses à gazon > Poulies et galets pour tondeuses à gazon: Galets tendeurs pour tondeuses à gazon; Poulies pour tondeuses à gazon
zh-TW: 居家和庭園 > 草皮和花園 > 園藝機械器具配件 > 割草機配件 > 割草機皮帶輪: 割草機待機保護; 割草機滑輪
bg-BG: Дом и градина > Морава и градина > Аксесоари за електрическо оборудване за външна употреба > Аксесоари за косачки за трева > Шайби и обтяжни ролки за косачки: Обтяжни ролки за косачки; Шайби за косачки
el: Σπίτι & κήπος > Γκαζόν & κήπος > Αξεσουάρ ηλεκτρικού εξοπλισμού εξωτερικού χώρου > Αξεσουάρ χλοοκοπτικών > Τροχαλίες & ελεύθερες τροχαλίες χλοοκοπτικών: Ελεύθερες τροχαλίες χλοοκοπτικών; Τροχαλίες χλοοκοπτικών
zh-CN: 家居与园艺 > 草坪与花园 > 户外电力设备配件 > 割草机配件 > 割草机涨紧轮/惰轮: 割草机惰轮; 割草机皮带轮
ja: ホーム・ガーデン > ガーデン用品・ガーデン機器 > ガーデン機器関連用品 > 芝刈り機関連用品 > 芝刈機用滑車: 芝刈り機アイドラー; 芝刈機プーリー
de: Heim & Garten > Rasen & Garten > Zubehör für Gartenmaschinen > Rasenmäher-Zubehör > Rasenmäher-Riemenscheiben & -Zwischenräder: Rasenmäher-Zwischenräder; Rasenmäher-Riemenscheiben
sv: Hem och trädgård > Gräsmatta och trädgård > Tillbehör till utomhusmaskiner > Tillbehör till gräsklippare > Remskivor och drev till gräsklippare: Gräsklippardrev; Remskivor till gräsklippare
nl: Huis en tuin > Tuin en gazon > Accessoires voor elektrische apparatuur voor buitengebruik > Accessoires voor grasmaaiers > Riemschijven en tussenwielen voor grasmaaiers: Tussenwielen voor grasmaaiers; Riemschijven voor grasmaaiers
hr-HR: Dom i vrt > Travnjak i vrt > Pribor za vanjsku električnu opremu > Pribor za kosilice > Koloturi i zupčanici praznog hoda za kosilice: Zupčanici praznog hoda za kosilice; Koloturi za kosilice
en: Home & Garden > Lawn & Garden > Outdoor Power Equipment Accessories > Lawn Mower Accessories > Lawn Mower Pulleys & Idlers: Lawn Mower Idles; Lawn Mower Pulleys
th: บ้านและสวน > สนามและสวน > อุปกรณ์ไฟฟ้าสำหรับใช้งานกลางแจ้ง > อุปกรณ์เครื่องตัดหญ้า > สายพานและลูกรอกเครื่องตัดหญ้า: สายพานรอกเครื่องตัดหญ้า; ลูกรอกเครื่องตัดหญ้า
vi: Nhà và vườn > Bãi cỏ và vườn > Phụ kiện thiết bị điện ngoài trời > Phụ kiện máy cắt cỏ > Pu-li và pu-li đệm máy cắt cỏ: Pu-li đệm máy cắt cỏ; Pu-li máy cắt cỏ
hu: Otthon és kert > Gyep és kert > Kültéri elektromos berendezés kiegészítők > Fűnyíró-kiegészítők > Fűnyíró csigák és üresjáratok: Fűnyíró üresjáratok; Fűnyíró csigák
ko: 가정/원예 용품 > 잔디/정원 > 야외용 동력 설비 부대용품 > 잔디깎이 부대용품 > 잔디깎이 도르래/아이들러: 잔디깎이 아이들; 잔디깎이 도르래
pt-PT: Casa e jardim > Relva e jardim > Acessórios de equipamento elétrico de exterior > Acessórios para corta-relvas > Polias e engrenagens para corta-relva: Engrenagens para corta-relva; Polias para corta-relva
sk-SK: Dom a záhrada > Trávnik a záhrada > Príslušenstvo pre vonkajšie elektrické zariadenia > Príslušenstvo pre kosačky > Kladky a voľnobeh pre kosačky: Voľnobeh pre kosačky; Kladky pre kosačky
ru: Дом и сад > Товары для придомовых и садовых участков > Аксессуары для садовой техники > Аксессуары для газонокосилок > Шкивы и натяжные ролики для газонокосилок: Натяжные ролики для газонокосилок; Шкивы для газонокосилок
es: Casa y jardín > Jardín > Accesorios para maquinaria de jardinería > Accesorios de cortadoras de césped > Poleas de cortadoras de césped: Ralentí para cortadoras de césped; Poleas para cortadoras de césped
nb: Hjem og hage > Plen og hage > Tilbehør til utendørs elektrisk utstyr > Tilbehør til gressklippere > Drev og skiver til gressklippere: Tomgangsmekanisme for gressklippere; Remskiver for gressklippere
cs: Dům a zahrada > Trávníky a zahrady > Motorová zahradní technika – příslušenství > Sekačky – příslušenství > Řemenice a kladky k zahradním sekačkám: Napínací kladky k zahradním sekačkám; Řemenice k zahradním sekačkám
pt-BR: Casa e jardim > Gramado e jardim > Acessórios para equipamento elétrico de exteriores de residências > Acessórios para cortador de grama > Roldanas e polias para cortadores de grama: Roldanas para cortadores de grama; Polias para cortadores de grama
tr: Ev ve Bahçe > Çim ve Bahçe > Elektrikli Bahçe Ekipman Aksesuarları > Çim Biçme Makinesi Aksesuarları > Çim Biçme Makinesi Makaraları ve Kasnakları: Çim Biçme Makinesi Kasnakları; Çim Biçme Makinesi Makaraları
pl: Dom i ogród > Trawnik i ogród > Akcesoria do elektronarzędzi ogrodowych > Akcesoria do kosiarek > Koła pasowe i zębate do kosiarek: Koła zębate do kosiarek; Koła pasowe do kosiarek
it: Casa e giardino > Prato e giardino > Accessori attrezzatura motorizzata per esterni > Accessori tagliaerba > Pulegge e ruote di rinvio tagliaerba: Regimi minimi per tosaerba; Pulegge per tosaerba
sl-SI: Dom in vrt > Travnik in vrt > Dodatki za zunanjo električno opremo > Dodatki za kosilnice > Škripci in vodila za kosilnice: Prosti teki za kosilnice; Škripci za kosilnice
fi: Koti ja puutarha > Piha ja puutarha > Ulkokäyttöisten voimatyökalujen lisätarvikkeet > Ruohonleikkurin lisätarvikkeet > Ruohonleikkurin vedettävät ja työnnettävät lisälaitteet: Ruohonleikkurin työnnettävät lisälaitteet; Ruohonleikkurin vedettävät lisälaitteet
lt-LT: Namai ir sodas > Veja ir sodas > Lauko motorinės įrangos priedai > Vejapjovių priedai > Vejapjovių skriemuliai ir tuščiosios eigos skriemuliai: Vejapjovių tuščiosios eigos skriemuliai; Vejapjovių skriemuliai
ro-RO: Casă și grădină > Gazon și grădină > Accesorii pentru echipamente electrice pentru lucru în aer liber > Accesorii pentru mașini de tuns iarba > Scripeți și role de ghidare pentru mașini de tuns iarba: Role de ghidare pentru mașini de tuns iarba; Scripeți pentru mașini de tuns iarba
da: Hjem og have > Græsplæne og have > Elektriske haveredskaber – tilbehør > Plæneklippere – tilbehør > Plæneklipper – remskiver og mellemhjul: Plæneklipper – mellemhjul; Plæneklipper – remskiver